【裁判字號】    98,審易,192
【裁判日期】    980619
【裁判案由】    違反毒品危害防制條例
【裁判全文】
臺灣新竹地方法院宣示判決筆錄         98年度審易字第192號
公  訴  人  臺灣新竹地方法院檢察署檢察官
被      告  乙○○
指定辯護人  本院公設辯護人  甲○○
上列被告因違反毒品危害防制條例一案，經檢察官提起公訴（98
年度毒偵字第581 號）後，聲請本院改依協商程序而為判決，於
中華民國98年6 月19日下午4 時在本院刑事第十一法庭宣示判決
，出席職員如下：
法官起立朗讀判決主文、犯罪事實要旨、處罰條文，及告以上訴
限制、期間並提出上訴狀之法院，且諭知記載其內容：
一、主  文：
    乙○○施用第二級毒品，累犯，處有期徒刑捌月。
二、犯罪事實要旨：
（一）乙○○前曾於民國95年9 月間，因竊盜案件，經本院於
      96年1 月23日，以95年度易字第524 號判決，判處有期徒
      刑1 年，嗣於96年2 月26日確定，復因減刑條例減為有期
      徒刑6 月確定；又於95年12月間，因違反毒品危害防制
      條例案件，經本院於96年7 月27日，以96年度易字第382
      號判決，判處有期徒刑1 年2 月，減為有期徒刑7 月，嗣
      於96年7 月27日確定；又於96年2 月間，因贓物案件，
      經本院於96年7 月25日，以96年度竹北簡字第185 號判決
      ，判處有期徒刑4 月，減為有期徒刑2 月，嗣於96年10月
      29日確定。上開案件並經定應執行刑為有期徒刑1 年3 月
      確定，於96年6 月1 日入監執行，並於97年8 月7 日縮刑
      期滿執行完畢。
（二）乙○○前於87年2 月間，因施用毒品案件，經本院裁定送
      觀察、勒戒後，認無繼續施用毒品之傾向，由本院以87年
      度易字第468 號判決判處免刑確定。
（三）乙○○不知警惕，又於88年3 月間，因施用第二級毒品案
      件，經本院以88年度毒聲字第535 號裁定送勒戒處所觀察
      、勒戒後，因認有繼續施用毒品之傾向，再經本院以88年
      度毒聲字第1181號裁定令入戒治處所施以強制戒治1 年，
      於88年7 月12日入所執行，嗣其強制戒治執行滿3 月後，
      經戒治處所認無繼續戒治之必要，乃報由檢察官聲請本院
      以88年度毒聲字第2368號裁定停止戒治，於88年12月10日
      因停止其處分而出監，所餘戒治期間付保護管束，然乙○
      ○因於此期間內違反保護管束應遵守事項情節重大，嗣經
      本院以89年度毒聲字第307 號裁定撤銷停止戒治，於89年
      3 月29日入所執行其殘餘戒治期日，嗣於89年9 月30日出
      所執行完畢；同時其本次非法施用第二級毒品之犯行，亦
      經本院於88年10月1 日，以88年度竹北簡字第211 號判決
      ，判處有期徒刑6 月，嗣於88年10月11日確定，於89年9
      月30日入監執行，並於90年3 月29日徒刑期滿執行完畢。
（四）乙○○竟不知警惕，又於92年2 月間，因施用毒品案件，
      經檢察官聲請強制戒治，本院於92年4 月3 日以92年度毒
      聲字第192 號裁定令入戒治處所施以強制戒治1 年，於92
      年6 月13日入所執行，嗣其強制戒治處分因毒品危害防制
      條例之修正而於93年1 月9 日經檢察官指揮免予繼續執行
      ，視為強制戒治已執行完畢（參見最高法院95年度台非字
      第174 號刑事判決）；同時其本次非法施用第二級毒品之
      犯行，亦經本院於92年5 月23日，以92年度易字第219 號
      判決，判處有期徒刑8 月，嗣於92年6 月9 日確定，復與
      他罪定應執行刑為有期徒刑1 年10月確定，於93年1 月9
      日入監執行，並於94年8 月22日縮刑期滿執行完畢。
（五）乙○○不知悔改，又於95年12月間，因施用第二級毒品案
      件，經本院於96年7 月27日，以96年度易字第382 號判決
      ，判處有期徒刑1 年2 月，減為有期徒刑7 月，嗣於96年
      7 月27日確定，其執行情形詳如前述（一）部分。
（六）乙○○竟不知悔改，又於98年1 月間，因施用第二級毒品
      案件，經本院於98年5 月15日，以98年度審易字第139 號
      判決，分別判處有期徒刑8 月、8 月，並經定應執行刑為
      有期徒刑1 年2 月。
（七）乙○○仍不知悔改，於前開強制戒治處分執行完畢釋放後
      ，「5 年內再犯」施用毒品案件，並經法院判處罪刑確定
      後，復基於施用第二級毒品甲基安非他命的犯罪意思，於
      98年2 月20日晚上8 時許，在其位於新竹縣關西鎮石光里
      3 鄰石崗子76巷1 號之住處內，以將甲基安非他命置於玻
      璃球吸食器內，再以火燒烤，吸其煙霧之方式，施用第二
      級毒品甲基安非他命1 次。嗣因乙○○另涉犯竊盜案件，
      而於98年2 月21日上午11時32分許接受警詢時，於施用毒
      品犯行未被有偵查犯罪職權之機關或公務人員發覺前，自
      首上開施用毒品犯行，同時願意接受裁判，並於當日上午
      11時45分許，在新竹縣政府警察局新埔分局新埔派出所採
      尿送驗，結果呈安非他命、甲基安非他命陽性反應，始悉
      上情。
三、處罰條文：
    毒品危害防制條例第10條第2 項，刑法第11條前段、第62條
    前段、第47條第1 項。
四、協商判決除有刑事訴訟法第455 條之4 第1 項第1 款於本訊
    問程序終結前，被告撤銷協商合意或檢察官撤回協商聲請者
    ；第2 款被告協商之意思非出於自由意志者；第4 款被告所
    犯之罪非第455 條之2 第1 項所定得以協商判決者；第6 款
    被告有其他較重之裁判上一罪之犯罪事實者；第7 款法院認
    應諭知免刑或免訴、不受理者情形之一，及違反同條第2 項
    「法院應於協商合意範圍內為判決；法院為協商判決所科之
    刑，以宣告緩刑或2 年以下有期徒刑、拘役或罰金為限」之
    規定者外，檢察官與被告均不得上訴。
五、如有前項得上訴之情形，得自收受宣示判決筆錄送達之日起
    10日內，向本院提出上訴書狀，上訴於第二審法院。
中    華    民    國    98    年    6     月    19    日
                  刑事第九庭書  記  官  蕭汝芳
                            審判長法官  馮俊郎
以上筆錄正本係照原本作成。
中    華    民    國    98    年    6     月    19    日
                             書 記  官  蕭汝芳
附錄本案處罰實體法條全文：
毒品危害防制條例第10條第2 項：
施用第二級毒品者，處3 年以下有期徒刑。


司法院資訊處製作；財團法人民間司法改革基金會備份。
